# 这样是不是属于同一控制下合并

提问人：郑晓旭 时间：2013-04-08 13:42:17
A公司不能直接出口某些产品，于是以经理个人名义出资成立B企业。现在A收购B全部股份，这样是不是同一控制下企业合并呢？B公司大部分业务为出口A公司产品。

回答人：chenyiwei
要考虑以往经理在法律上持股B企业期间，是否实质上为股权代持，B公司的财务和经营决策（尤其是从A公司购入产品的购买价格，和出口的销售价格）是否均由A决定，经营盈亏是否也由A享有或承担？该经理对B公司的出资款是否系由A公司提供？另外该经理个人是否同时也是A公司的实际控制人？如果事实上是股份代持的，则A应当自B的成立日起即把其纳入合并范围，而不是在收购股权后才纳入。 总之这种问题要具体分析，不能一概而论。 在IPO审核方面，证监会对此问题的处理一般是从严把握，将代持归位通常也按照非同一控制下合并处理。